【裁判字號】    96,易,3582
【裁判日期】    970606
【裁判案由】    贓物
【裁判全文】
臺灣高雄地方法院刑事判決              96年度易字第3582號
公  訴  人  臺灣高雄地方法院檢察署檢察官
被      告  甲○○
                    現於臺灣屏東監獄竹田分監
上列被告因贓物案件，經檢察官提起公訴（96年度偵字第26114
號），並經本院合議庭裁定由受命法官獨任進行簡式審判程序，
本院判決如下：
    主  文
甲○○搬運贓物，處拘役伍拾日，如易科罰金，以新臺幣壹仟元
折算壹日。
    事  實
一、緣羅建發、盧冠同（以上2 人所涉竊盜罪嫌部份，另案偵辦
    ）於民國96年7 月28日凌晨3 時許，共同自位在高雄縣鳥松
    鄉○○村○○路2-82號「久鈺企業行」竊得白鐵鋁用螺絲1
    批（價值約新臺幣35萬元）後，羅建發以電話通知甲○○至
    高雄縣鳥松鄉○○村○○路，甲○○旋即駕駛其所有車牌號
    碼8031-FL 號自小貨車，於同日凌晨3 時48分許到達「久鈺
    企業行」前，其明知羅建發、盧冠同竊得之前揭白鐵鋁用螺
    絲1 批係屬贓物，竟仍基於搬運贓物之犯意，協助羅建發、
    盧冠同將上揭贓物搬運至前述車牌號碼8031-FL 號自小貨車
    ，於全部搬運至車上後，由甲○○駕駛該自小貨車載運上揭
    贓物及羅建發、盧冠同至高雄縣大寮鄉○○村○○路3 號3
    樓之甲○○住處，羅建發並交付新臺幣500 元與甲○○作為
    搬運贓物之代價。於同日天亮後，再由羅建發駕駛上開自小
    貨車將上揭贓物載往高雄縣仁武棒球埸後面之「資源回收場
    」販賣。嗣經「久鈺企業行」負責人乙○○報警究辦，經警
    調閱監視錄影器畫面後，始循線查悉上情。
二、案經高雄縣政府警察局仁武分局報告臺灣高雄地方法院檢察
    署檢察官偵查起訴。
    理  由
壹、程序方面：
一、按除被告所犯為死刑、無期徒刑、最輕本刑為3 年以上有期
    徒刑之罪或高等法院管轄第一審案件者外，於法院行準備程
    序進行中，被告先就被訴事實為有罪之陳述時，審判長得告
    知被告簡式審判程序之旨，並聽取當事人、代理人、辯護人
    及輔佐人之意見後，裁定進行簡式審判程序；且受命法官行
    準備程序，與法院或審判長有同一之權限；又簡式審判程序
    之證據調查，不受刑事訴訟法第159 條第1 項、第161 條之
    2 、第161 條之3 、第163 條之1 及第164 條至第170 條規
    定之限制，刑事訴訟法第273 條之1 第1 項、第279 條第2
    項前段、第273 條之2 分別定有明文。
二、查本案被告甲○○所犯為死刑、無期徒刑、最輕本刑為3 年
    以上有期徒刑以外之罪，且非高等法院管轄第一審之案件，
    且其於準備程序就前揭被訴事實為有罪之陳述，經受命法官
    告知簡式審判程序之旨，並聽取當事人之意見後，本院認無
    不得或不宜改依簡式審判程序進行之處，爰依刑事訴訟法第
    273 條之1 第1 項、第284 條之1 之規定，裁定本件由受命
    法官獨任進行簡式審判程序，合先敘明。
貳、實體方面：
一、上揭事實，業據被告甲○○於本院審理時坦承不諱（本院卷
    第43頁、第53頁），並經證人乙○○、張靜媺於警詢時及證
    人羅建發於偵查時分別證述及結證明確（96偵29116 號卷第
    19頁至20 頁 、21頁至22頁、71頁至73頁），復有刑案現場
    勘查圖（96偵29116 號卷第23頁）、高雄縣政府警察局仁武
    分局仁美派出所受理刑事案件報案三聯單（96偵29116 號卷
    第24頁）、路口監視錄影翻拍照片6 張（96偵29116 號卷第
    28頁至30頁）、車牌號碼8031-FL 號自小貨車車籍資料1 紙
    （96偵29116 號卷第31頁）在卷可參。足認被告之自白與事
    實相符，堪可採為認定事實依據。從而，本件事證明確，被
    告之上開犯行，實堪認定，應依法論科。
二、核被告所為係犯刑法第349 條第2 項之搬運贓物罪。爰審酌
    被告搬運贓物，增加被害人對於被竊之物追及或回復之困難
    ，恣意侵害他人之財產法益，實屬不該，惟念及被告於本案
    犯罪行為前未曾受有期徒刑之執行，有臺灣高雄地方法院檢
    察署刑案資料查註紀錄表、臺灣高等法院被告前案紀錄表各
    1 份在卷可憑，其犯罪所得利益尚屬微薄，並兼衡其等品行
    、生活狀況、智識程度與事後尚知坦承全部犯行而態度尚可
    等一切情狀，量處如主文所示之刑；另斟以被告教育程度為
    國中畢業、家庭經濟狀況小康等情（本院卷第53頁），併諭
    知易科罰金之折算標準。
據上論斷，應依刑事訴訟法第273 條之1 第1 項、第299 條第1
項前段，刑法第349 條第2 項、第41條第1 項前段，刑法施行法
第1 條之1 ，判決如主文。
本案經檢察官丙○○到庭執行職務。
中    華    民    國    97    年    6     月    6     日
                  刑事第十三庭  法  官  楊國煜
以上正本證明與原本無異。
如不服本判決應於收受本判決後10日內向本院提出上訴書狀，並
應敘述具體理由，如未敘述上訴理由者，應於上訴期間屆滿後20
日內補提理由書狀於本院（均須按他造當事人之人數附繕本）「
切勿逕送上級法院」。
中    華    民    國    97    年    6     月    6     日
                                書記官  李憶如
附錄本案論罪科刑法條全文：
中華民國刑法第349條
收受贓物者，處3 年以下有期徒刑、拘役或5 百元以下罰金。搬
運、寄藏、故買贓物或為牙保者，處5 年以下有期徒刑、拘役或
科或併科1 千元以下罰金。
因贓物變得之財物，以贓物論。


司法院資訊處製作；財團法人民間司法改革基金會備份。
